【裁判字號】    89,訴,2416
【裁判日期】    890914
【裁判案由】    損害賠償
【裁判全文】
臺灣臺中地方法院民事判決  八十九年訴字第二四一六號
    原      告  乙○○○
    訴訟代理人  甲○○
    被      告  丙○○
右當事人間請求損害賠償事件，本院判決如左：
    主    文
被告應給付原告新台幣參拾柒萬參仟捌佰肆拾陸元，及自民國八十九年三月八日起至
清償日止，按年息百分之五計算之利息。
原告其餘之訴駁回。
訴訟費用由被告負擔十分之六；餘由原告負擔。
本判決原告勝訴部分於原告以新台幣壹拾貳萬伍仟元供擔保後，得假執行。
原告其餘假執行之聲請駁回。
    事    實
甲、原告方面：
  一、聲明：
  （一）被告應給付原告新台幣（以下同）一百零五萬七千七百六十六元，並自起訴
        狀繕本送達被告翌日起至清償日止，按年息百分之五計算之利息。
  （二）願供擔保請准為假執行之宣告。
  二、陳述：
  （一）被告於八十七年四月七日淩晨二時十分許，酒後駕駛訴外人楊曼玲所有車牌
        號碼Ａ９─三八００號自小客車，沿台中縣神岡鄉○○路行駛，途經該路一
        一一號前原告所擺設之攤販前欲停車至該攤位飲食，本應注意路旁行人、汽
        車打檔之方式及車前狀況，而依當時情形又無不能注意之情事，竟疏於注意
        ，打成前進檔，因而撞及原告攤位所設油炸臭豆腐之滾燙油鍋，致該滾燙熱
        油潑灑原告臉部及全身，造成原告臉部、頸部、兩側上肢（佔體面積百分之
        十）二至三度之燒灼傷之傷害，依民法第一百八十四條第一項前段、第一百
        九十三條第一項、第一百九十五條第一項前段規定請求被告損害賠償。
  （二）醫療費用：原告自八十七年四月七日受傷後至八十七年八月二十日止，共支
        出醫療費用七萬七千七百六十六元。
  （三）工作收入損失：原告受傷前原從事擺攤販賣油炸臭豆腐生意，平均每月淨收
        入為四萬餘元，茲減縮以每月四萬元為計算基準；又原告自八十七年四月七
        日受傷以來，因傷勢嚴重不得曝晒陽光，預計需時十二個月安靜療養始得完
        全康復，此十二個月均無法從事前揭營生，工作收入損失共四十八萬元。
  （四）精神慰撫金：本件被告因酒醉駕車之嚴重過失肇事撞傷原告後，非僅未下車
        檢視原告傷勢及送醫治療，事後更未置聞問，絲毫無悔過彌補之意，其惡性
        之重，實無可原宥。且原告因被告之嚴重過失行為致受有臉部、頸部及兩側
        上肢等患部（佔體表面積百分之十，其中臉部受傷部位即佔體表面積百分之
        五）水泡、皮膚潰瘍、腫脹等二至三度之燒灼傷害，尤其臉部受創之嚴重，
        已達毀容之程度，日後縱再接受整容治療，恐亦無法回復容貌。原告受此傷
        害，身心俱受重創，痛不欲生，其精神上之痛苦實無可言諭，且觀諸被告惡
        性之重，實無可原宥，請求給付原告精神慰撫金五十萬元。
  （五）原告國小畢業，現年五十八歲，現在無法工作，以前在擺攤子，受傷後住院
        三個月。
  三、證據：提出收據十九紙為證。
乙、被告方面：
  一、聲明：駁回原告之訴。
  二、陳述：
  （一）被告承認其有過失，且同意原告醫藥費之請求，然否認原告十二個月無法工
        作，及一個月賺四萬元等情。
  （二）被告初中畢業，以前曾賣衣服、早點，現在做零工，每月收入約二萬元，無
        不動產、存款及其他財產，因被人詐欺一千多萬元要不回來。
丙、本院依職權調閱本院八十九年度交易緝字第四號刑事卷宗。
    理    由
一、本件原告主張被告於八十七年四月七日清晨二時十分許，酒後駕駛訴外人楊曼玲
    所有車牌號碼Ａ９─三八００號自小客車，沿台中縣神岡鄉○○路行駛，途經該
    路一一一號前原告所擺設之攤販前欲停車至該攤飲食，本應注意路旁行人、汽車
    打檔之方式及車前狀況，而依當時情形又無不能注意之情事，竟疏於注意，打成
    前進檔因而撞及原告攤位所設油炸臭豆腐之滾燙油鍋，致該滾燙熱油潑灑原告臉
    部及全身，造成原告臉部、頸部、兩側上肢（佔體面積百分之十）二至三度之燒
    灼傷之傷害等事實，業據被告自認在卷，並有本院八十九年度交易緝字第四號判
    決乙份在卷足稽，堪信原告之主張為真實。
二、按因故意或過失不法侵害他人之權利者，負損害賠償責任；不法侵害他人之身體
    或健康者，對於被害人因此減少勞動能力，或增加生活上之需要時，應負損害賠
    償責任；又不法侵害他人之身體、健康者，被害人雖非財產上之損害，亦得請求
    賠償相當之金額，民法第一百八十四條第一項、第一百九十三條第一項及第一百
    九十五條第一項分別定有明文。本件被告過失不法侵害原告之身體，對於原告因
    此所受之損害，自應負損害賠償責任。茲就原告請求之各項損害賠償，分別審核
    如下：
（一）醫療費部分：原告主張自八十七年四月七日受傷後至八十七年八月二十日止，
      共支出醫療費七萬七千七百六十六元等情，業據提出收據十九紙為證，並為被
      告所不爭執，是原告此部分之請求，應予淮許。
（二）工作收入損失：原告主張受傷前原從事擺攤販賣油炸臭豆腐生意，平均每月淨
      收入為四萬餘元，茲減縮以每月四萬元為計算基準；原告共住院三個月，然原
      告自八十七年四月七日受傷以來，因傷勢嚴重不得曝晒陽光，預計需時十二個
      月安靜療養始得完全康復，此十二個月均無法從事前揭營生，工作收入損失共
      四十八萬元等語，被告就原告受傷前係從事擺攤販賣油炸臭豆腐生意，因受傷
      而住院三個月之事實自認在卷外，否認原告其他主張。是原告自應就上開有利
      於己之事實負舉證責任，然原告未能舉證以實其說，是其主張每個月收入為四
      萬餘元，預計十二個月無法工作，工作收入損失共四十八萬元等情，不足採信
      。經查原告主張其受傷後住院三個月無法工作，此為被告所不爭執，則本院斟
      酌以現行基本工資每月一萬五千三百六十元計算，原告工作收入之損失為四萬
      六千零八十元（15360乘以3等於46080）。是原告此範圍之請求，應予准許，
      逾此數額之請求，應予駁回。
（三）精神慰藉金：原告主張因被告之侵權行為，身心痛苦，請求被告賠償精神慰撫
      金，核屬有據。查原告現年五十八歲，國小畢業，以前擺攤子販賣油炸臭豆腐
      ，現在無法工作；又被告初中畢業，以前曾賣衣服、早點，現在做零工，每月
      收入約二萬元，無不動產、存款及其他財產等情，為兩造所不爭執，本院斟酌
      兩造之身分、地位、經濟狀況、原告所受傷害等一切情狀，認原告請求精神慰
      撫金五十萬元，尚嫌過高，應核減為二十五萬元，方為公允。
三、從而，原告依侵權行為損害賠償請求權，請求被告給付三十七萬三千八百四十六
    元，及自起訴狀繕本送達翌日即八十九年三月八日起至清償日止，按年息百分之
    五計算之利息，即有理由，應予准許。逾此部分之請求，則屬無據，應予駁回。
四、原告勝訴部分，陳明願供擔保，請准宣告假執行，核無不合，爰酌定相當擔保金
    額准許之。至原告敗訴部分，其假執行之聲請即失所附麗，應予駁回。
六、據上論結，本件原告之訴為一部有理由，一部無理由，依民事訴訟法第七十九條
    但書、第三百九十條第二項判決如主文。
中      華      民      國    八十九    年      九      月      十四    日
                                      臺灣臺中地方法院民事第三庭
~B法      官  張瑞蘭
右為正本，係照原本作成。
如不服本判決，應於判決送達後二十日內，向本院提出上訴狀。
中      華      民      國    八十九    年      九      月        十四  日
~B法院書記官


司法院資訊處製作；財團法人民間司法改革基金會備份。
